臺灣高等法院臺中分院刑事判決　　　　96年度上易字第1058號
上　訴　人　臺灣臺中地方法院檢察署檢察官
被　　　告　乙○○
上列上訴人因被告恐嚇案件，不服臺灣臺中地方法院九十六年度
易字第四一七號，中華民國九十六年四月二十六日第一審判決（
起訴案號：臺灣臺中地方法院檢察署九十五年度偵字第一七九八
三號），提起上訴，本院判決如下：
    主  文
上訴駁回。
    理  由
一、本案經本院審理結果，認第一審判決被告乙○○（以下簡稱
    為被告）無罪，其理由並無不當，應予維持，並引用第一審
    判決書記載之理由（如附件）。
二、按刑法第三百零五條之恐嚇危害安全罪，係屬侵害自然人法
    益之罪，對於公司法人並無成立恐嚇危害安全罪之可言。另
    依據起訴書之記載，本案起訴之犯罪事實，係指被告因「勇
    建開發股份有限公司」（以下簡稱為「勇建公司」）不同意
    其建物受損賠償之要求，而於民國（下同）九十五年四月十
    九日十七時三十分許，至臺中市○○區○○街五○巷十三號
    十樓之一「勇建公司」擲雞蛋、灑冥紙（應係金紙），致在
    場「勇建公司」員工杜振志、張美惠、郭淑莉等人心生畏懼
    ，而生危害於安全；其後於原審法院審理期日，檢察官論告
    意旨兼指被告於上開時、地，尚有對證人張美惠、郭淑莉揚
    稱要帶兄弟到公司，不讓其等好好工作；上開公訴意旨有起
    訴書及原審法院審判筆錄之記載可憑。是本案檢察官之起訴
    範圍，僅止於被告有無於上開時、地，以擲雞蛋、灑冥紙（
    應係金紙）、或揚稱要帶兄弟到公司，不讓其等好好工作之
    言行，對杜振志、張美惠、郭淑莉等人施加恐嚇，致生危害
    於杜振志、張美惠、郭淑莉等人之安全；則檢察官上訴意旨
    逾越上開起訴事實之部分，本院均無審酌之必要，不再贅述
    ，合先敘明。
三、本案被告有於上開時、地，到「勇建公司」上開所在地擲雞
    蛋、灑冥紙，雖據「勇建公司」員工杜振志、張美惠、郭淑
    莉等人證述屬實；但被告既係因為「勇建公司」施工興建「
    文華真品」工程，造成其所有建物受損，因「勇建公司」不
    同意其賠償之要求，而為上開擲雞蛋、灑冥紙（應係金紙）
    之行為，則被告上開行為之對象，顯係「勇建公司」。依據
    本案被告於偵、審中之供述，其係因要「勇建公司」就上開
    事故與其協調解決，而為上開行為，則其是否有對杜振志、
    張美惠、郭淑莉等人施加恫嚇之主觀犯意，已滋疑義。且證
    人杜振志、張美惠、郭淑莉等人在原審法院均證述：被告當
    日所為，應該是在恐嚇「勇建公司」，而不是針對其等個人
    （見原審卷宗第三三、三七、四○頁），益證被告並無以證
    人杜振志、張美惠、郭淑莉等人為行為對象，而對其等施加
    恫嚇之主觀犯意。就被告上開擲雞蛋、灑冥紙（應係金紙）
    之行為部分，顯難認被告有對證人杜振志、張美惠、郭淑莉
    等人施加恐嚇危害安全之犯行。次就被告於上開時、地，有
    無又對證人杜振志、張美惠、郭淑莉等人揚稱：要帶兄弟到
    公司，不讓其等好好工作等語，而對證人杜振志、張美惠、
    郭淑莉等人施加恐嚇危害安全之犯行部分。經查，證人杜振
    志在原審法院審理時，已明確證稱：其當時並未聽聞被告尚
    有對其揚稱任何恐嚇言語，則被告於上開時、地，顯未曾以
    上開言語，對證人杜振志施加恫嚇。此外，證人張美惠、郭
    淑莉二人在偵、審中，就此部分之證述部分，原審判決已詳
    加審酌其等二人在偵、審中之證詞內容，而敘明如何認定：
    被告並未以證人張美惠、郭淑莉為對象，而以欲加害其等生
    命、身體、自由、名譽、財產之事，而對證人張美惠、郭淑
    莉施加恫嚇之理由，經本院審酌，認無不合。
四、檢察官上訴意旨，以被告多次請求「勇建公司」賠償未果，
    即認定被告有恐嚇證人杜振志、張美惠、郭淑莉三人之犯罪
    動機，此部分上訴理由為本院所不採取。又被告行為之對象
    既係「勇建公司」，縱使其行為怪異，並口出不遜，以其並
    無以證人杜振志、張美惠、郭淑莉等人為犯罪對象而施加恐
    嚇危害安全之犯意，縱使證人杜振志、張美惠、郭淑莉等人
    因為在場目睹其怪異言行而心生畏懼，被告亦不因此而對證
    人杜振志、張美惠、郭淑莉等人犯恐嚇危害安全罪。另檢察
    官上訴意旨所引用之證人郭淑莉於原審法院審理時之證詞，
    既有：「（問：被告有無具體的說找來兄弟要做何事？）沒
    有」一語，則被告「不讓其等好好工作」之加害行為部分，
    顯係出於上開證人自己之想像，尚難因此即認定被告有向上
    開證人恫嚇稱：「不讓你們好好工作」等語。檢察官就此部
    分之上訴意旨，亦不足為不利被告之認定。綜上理由，檢察
    官提起本件上訴，其上訴核無理由，應予駁回。
五、據上論斷，應依刑事訴訟法第三百七十三條、第三百六十八
    條，判決如主文。
本案經檢察官甲○○到庭執行職務。
中　　華　　民　　國　　96　　年　　8 　　月　　29　　日
            刑事第三庭    審判長法　官　王  增  瑜
                                法　官　梁  堯  銘
                                法　官　廖  柏  基
上列正本證明與原本無異。
不得上訴。
                                書記官　王　麗　英
中　　華　　民　　國　　96　　年　　8 　　月　　29　　日
